# 请教陈版，关于外币商誉用收购日还是实际付款日计算

提问人：wx_604817add8f3 时间：2021-07-01 23:33:07
陈版，我公司溢价收购海外公司，按照收购日也就是评估基准日，有一个外币商誉，假设是 100 万欧元，但是实际付款日汇率变了一点点，付出的人民币金额比收购日会多一点，假设多了 50 万，那我们合并确认的商誉(按照相关规定认为商誉是海外业务资产应该以欧元计)，原币是 100 万欧元，还是要加上多付的人民币 50 万？我个人认为 50 万应该计入汇兑损失，商誉还是 100 万欧元。但是我们审计就搞笑了，欧元商誉是 100 万，人民币商誉加上 50 万。

回答人：chenyiwei
购买日初始确认的商誉金额=购买日支付的购买对价金额-被收购方可辨认净资产公允价值按照购买日即期汇率折算的金额。也就是以购买日的计算结果为准，与基准日无关。
后续每个资产负债表日，该项商誉作为境外经营子公司的资产，根据其在购买日确定的原币金额和资产负债表日即期汇率进行折算，所以折算后的人民币金额每年都可能有变化，对应于其他综合收益中的外币折算差额。